臺灣高等法院刑事裁定
109年度聲字第3574號
聲  請  人  臺灣高等檢察署檢察官
受  刑  人  徐照坤



上列聲請人因受刑人數罪併罰有二裁判以上，聲請定其應執行之
刑（109年度執聲字第1786號），本院裁定如下：
    主  文
徐照坤犯如附表所示各罪所處之刑，應執行有期徒刑柒年陸月。
    理  由
一、聲請意旨略以：受刑人徐照坤因槍砲彈藥刀械管制條例等數
    罪，先後經判決確定如附表，應依刑法第50條第1項第1款、
    第2項、第53條、第51條第5款、第7款規定，定其應執行之
    刑，爰依刑事訴訟法第477條第1項聲請裁定等語。
二、按裁判確定前犯數罪者，併合處罰之。但有下列情形之一者
    ，不在此限：一、得易科罰金之罪與不得易科罰金之罪。二
    、得易科罰金之罪與不得易服社會勞動之罪。三、得易服社
    會勞動之罪與不得易科罰金之罪。四、得易服社會勞動之罪
    與不得易服社會勞動之罪。前項但書情形，受刑人請求檢察
    官聲請定應執行刑者，依第51條規定定之；數罪併罰，有二
    裁判以上者，依刑法第51條之規定，定其應執行之刑；又宣
    告多數有期徒刑者，於各刑中之最長期以上，各刑合併之刑
    期以下，定其刑期。但不得逾30年，刑法第50條、第53條及
    第51條第5款分別定有明文。次按刑事訴訟法第370條第2項
    、第3項，已針對第二審上訴案件之定應執行之刑，明定有
    不利益變更禁止原則之適用；而分屬不同案件之數罪併罰，
    倘一裁判宣告數罪之刑，曾經定其執行刑，再與其他裁判宣
    告之刑定其執行刑時，在法理上亦應同受此原則之拘束（最
    高法院103年度第14次刑事庭會議決議意旨參照）。再按數
    罪併罰中之一罪，依刑法規定得易科罰金，若因與不得易科
    罰金之他罪合併處罰結果而不得易科罰金時，原可易科罰金
    部分所處之刑，自亦無庸為易科折算標準之記載（司法院釋
    字第144號解釋意旨參照）。
三、經查：本件受刑人徐照坤因違反槍砲彈藥刀械管制條例等數
    罪，先後經判決確定如附表所示之刑（附表編號1至2部分，
    聲請書偵查機關年度案號欄原記載「桃園地檢105 年度偵字
    第26859號」，均應更正為「桃園地檢105 年度偵字第26859
    號、106 年度偵字第1928號」），有上開各罪刑事判決及本
    院被告前案紀錄表各1份在卷可憑。上開各罪均係在附表編
    號1所示之罪判決確定前所犯，且本院為犯罪事實最後判決
    之法院。其中附表編號2所示之罪係處得易科罰金、得易服
    社會勞動之刑，附表編號1所示之罪係處不得易科罰金、得
    易服社會勞動之刑，附表3、4、5編號所示之罪係處不得易
    科罰金、不得易服社會勞動之刑，合於刑法第50條第1項但
    書之情形，依刑法第50條第2項規定，須經受刑人請求檢察
    官聲請定其應執行刑，始得依刑法第51條規定定之。本件受
    刑人業已請求檢察官就附表所示之罪，聲請合併定應執行刑
    ，此有臺灣桃園地方檢察署依102年1月23日修正之刑法第50
    條調查受刑人是否聲請定應執行刑調查表1份在卷可稽（見
    本院卷第4頁），是本件聲請人聲請定應執行刑，本院審核
    認為正當。
四、爰參酌附表所示各罪宣告刑總和上限、各刑中最長期，及附
    表編號3至5所示之罪，曾經裁定定應執行有期徒刑5年4月確
    定，並審酌受刑人所犯如附表所示各罪之犯罪類型，除編號
    1、2為違反槍砲彈藥刀械管制條例外，其餘3罪均為毒品相
    關犯罪，分別為販賣第二級毒品罪及持有第一級、第二級毒
    品罪，不僅戕害他人身心健康，更助長國內毒品之流通，違
    反毒品相關刑罰情節重大，但罪質類似、責任非難之重複性
    較高，再酌以附表所示各罪之犯罪時間、行為次數、各罪彼
    此間之關聯性、對受刑人施以矯正之必要性等情，就其所犯
    附表所示各罪為整體非難評價，定如主文所示之應執行刑。
    又受刑人所犯附表編號2所示之罪雖係處得易科罰金之刑，
    然因與附表編號1、編號3至5所示之罪判處不得易科罰金之
    刑合併定其應執行刑，自亦無庸為易科罰金折算標準之記載
    。至附表編號1、2所示之罪併科罰金部分（即併科罰金新臺
    幣（下同）5萬元、1萬元，罰金如易服勞役，均以1千元折
    算1日），業經本院107年度上訴字第687號判決定應執行刑
    （即併科罰金5萬元，罰金如易服勞役，以1千元折算1日）
    確定，並非數罪併罰有二裁判以上，須定其應執行刑之情形
    ，罰金部分依其原定執行刑執行之，併予敘明。
據上論斷，應依刑事訴訟法第477條第1項，刑法第50條第2項、
第53條、第51條第5款，裁定如主文。
中　　華　　民　　國　　109 　年　　9 　　月　　23　　日
                  刑事第七庭    審判長法　官  孫惠琳
　　　　　　　　　　　　　　　　　　　法　官  張育彰
　　　　　　　　　　　　　　　　　　　法　官  王惟琪
以上正本證明與原本無異。
如不服本裁定，應於裁定送達後五日內向本院提出抗告書狀。
　　　　　　　　　　　　　　　　　　  書記官  呂修毅
中　　華　　民　　國　　109 　年　　9 　　月　　23　　日
附表：
編號  1 2 3 罪名  槍砲彈藥刀械管制條例 槍砲彈藥刀械管制條例 毒品危害防制條例 宣告刑  有期徒刑2年6月 併科新台幣50000元 有期徒刑3月 併科新台幣10000元 有期徒刑4年6月   併科罰金合併執行罰金新台幣5萬元   犯罪日期  98或99年間某日至105/11/25 105年9月某日 105/11/22 偵查(自訴) 機關年度案號  桃園地檢105 年度偵字第26859號、106 年度偵字第1928號 桃園地檢105 年度偵字第26859號、106 年度偵字第1928號 桃園地檢105年度毒偵字第6727、6724、6729號、105年度偵字第26348、26349號 、106年度偵字第1717、3276號、106年度毒偵字第686號 最後 事實審 法院 本院 本院 本院  案號 107年度上訴字第687號 107年度上訴字第687號 108年上訴字第 68號  判決日期 107/06/28 107/06/28 108/06/20 確定 判決  法院 最高法院 最高法院 最高法院  案號 108年度台上字第1235號 108年度台上字第1235號  109年度台上字第2941號  判決 確定日期 108/04/24 108/04/24 109/07/08 是否得為易科罰金之案件  否 是 否 備註  桃園地檢108年度執字第7240號 桃園地檢108年度執字第7240號 桃園地檢109年度執字第12596號   編號1至2併科罰金合併執行罰金新台幣5萬元  編號3至5業經定應執行有期徒刑5年4月 

編號  4 5 (以下空白) 罪名  毒品危害防制條例 毒品危害防制條例  宣告刑  有期徒刑1年4月 有期徒刑9月  犯罪日期  105/11/16-105/11/25 105/11/16-105/11/25  偵查(自訴) 機關年度案號  桃園地檢105年度毒偵字第6727、6724、6729號、105年度偵字第26348、26349號 、106年度偵字第1717、3276號、106年度毒偵字第686號 桃園地檢105年度毒偵字第6727、6724、6729號、105年度偵字第26348、26349號 、106年度偵字第1717、3276號、106年度毒偵字第686號  最後 事實審 法院 本院 本院   案號 108年上訴字第 68號 108年上訴字第 68號   判決日期 108/06/20 108/06/20  確定 判決  法院 最高法院 最高法院   案號  109年度台上字第2941號  109年度台上字第2941號   判決 確定日期 109/07/08 109/07/08  是否得為易科罰金之案件  否 否  備註  桃園地檢109年度執字第12596號 桃園地檢109年度執字第12596號    編號3至5業經定應執行有期徒刑5年4月